臺灣嘉義地方法院刑事判決
110年度交簡上字第68號
上  訴  人  
即  被  告  楊元彰



上列上訴人因過失傷害案件，不服本院110年度嘉交簡字第615號
第一審簡易判決（聲請簡易判決處刑案號：臺灣嘉義地方檢察署
110年度調偵字第228號），提起上訴，本院管轄之第二審合議庭
判決如下：
    主  文
上訴駁回。
楊元彰緩刑貳年。
    犯罪事實及理由
一、本案經本院審理之結果，認第一審簡易判決之認事、用法及
    量刑均無違法或不當，應予維持，除證據部分補充「被告楊
    元彰於本院第二審審理程序中之自白」外，其餘均引用第一
    審判決書記載之犯罪事實、證據及理由（如附件）。
二、上訴人即被告楊元彰上訴意旨略以：本件已與告訴人葉○○達
    成調解，請從輕量刑併給予緩刑宣告等語。
三、經查：
　㈠原審依具體個案認定事實，認被告本案犯行罪證明確，並審
    酌被告素行紀錄，且其過失駕駛行為係危險性甚高之闖越紅
    燈，而為全部肇事因素，告訴人並無肇事原因，及告訴人所
    受傷勢情況尚非輕微，暨被告坦承犯行而態度尚可等一切情
    狀，量處如原審判決主文所示之刑，併諭知易科罰金之折算
    標準。經核原審判決認事用法並無違誤，就量刑部分，亦係
    以被告之責任為基礎，斟酌刑法第57條所列事項，而為刑之
    量定，亦稱妥適，難謂有何違法失當或過重之處，自應予維
    持。
　㈡被告未曾因故意犯罪受有期徒刑以上刑之宣告，有臺灣高等
    法院被告前案紀錄表在卷足憑，其因一時失慮致罹刑章，堪
    信經此次偵審程序，當知所警惕，而無再犯之虞。又被告於
    原審判決後，已與告訴人調解成立，有嘉義市東區調解委員
    會調解筆錄在卷可稽（簡上卷第65頁），且業已給付完畢，
    有本院電話紀錄表存卷可參（簡上卷第79頁），足認被告已
    賠償告訴人之損失，本院認被告所受宣告之刑以暫不執行為
    適當，故依刑法第74條第1項第1款之規定，併予宣告緩刑2
    年，以啟自新。
據上論斷，依刑事訴訟法第455條之1第1項、第3項、第368條、
第373條，刑法第74條第1項第1款，判決如主文。
本案經檢察官簡靜玉聲請簡易判決處刑，檢察官葉美菁到庭執行
職務
中　　華　　民　　國　　110 　年　　10　　月　　22　　日
　　　　　　　　　刑事第三庭  審判長法  官  吳育霖  
　　　　　　　　　                  法  官  張佐榕
　　　　　　　　　                  法  官  方宣恩
上列正本證明與原本無異。
本件不得上訴。
中　　華　　民　　國　　110 　年　　10　　月　　22　　日
                                    書記官  藍盡忠
附錄法條:
中華民國刑法第284條
因過失傷害人者，處1年以下有期徒刑、拘役或10萬元以下罰金
；致重傷者，處3年以下有期徒刑、拘役或30萬元以下罰金。
附件：
臺灣嘉義地方法院刑事簡易判決
110年度嘉交簡字第615號
聲　請　人　臺灣嘉義地方檢察署檢察官
被　　　告　楊元彰　
上列被告因過失傷害案件，經檢察官聲請簡易判決處刑（110年
度調偵字第228號），本院判決如下：
    主  文
楊元彰犯過失傷害罪，處有期徒刑3月，如易科罰金，以新臺幣
一千元折算1日。
    犯罪事實及理由
一、本件犯罪事實：楊元彰於民國109年8月3日上午7時25分許，
    駕駛車牌號碼000-0000號自用小客車，沿嘉義市東區啟明路
    ，由南往北方向行駛，途經同路與中山路交岔路口時，應注
    意遵守道路交通標誌、標線、號誌之指示，且依當時情形，
    並無不能注意之情事，竟疏未注意，貿然闖越紅燈行駛，適
    有葉○○騎乘車牌號碼000-000號普通重型機車，沿嘉義市東
    區中山路，由東往西方向駛來，閃避不及，2車發生擦撞，
    致葉○○受有背部挫傷併第一至第五腰椎橫突脊椎骨折、左臀
    挫傷、左肩、手掌、膝挫傷等傷害。
二、本件證據：被告楊元彰於警詢中之自白、證人即告訴人葉○○
    於警詢及偵查中之證述、道路交通事故現場圖、調查報告表
    ㈠㈡、現場及車損照片16張、聖馬爾定醫院診斷證明書、被告
    之自首情形紀錄表。
三、核被告所為，係犯刑法第284條前段之過失傷害罪。又被告
    於車禍發生後，報案人或勤指中心未報明肇事人資料，處理
    人員前往現場處理時，肇事人在場，並當場承認為肇事人一
    節，有卷附嘉義市政府警察局道路交通事故肇事人自首情形
    紀錄表1份附卷可稽，核與自首之要件相合，自得依刑法第6
    2條前段，減輕其刑。爰審酌被告之素行，有臺灣高等法院
    被告前案紀錄表1份在卷可參，被告之過失駕駛行為為危險
    性甚高之闖紅燈，且為全部肇事因素，告訴人並無肇事原因
    ，及告訴人所受之傷勢情況尚非輕微，告訴人與被告因和解
    條件未達成共識以致無法成立調解，及被告坦承犯行，犯後
    態度尚可等一切情狀，量處如主文所示之刑，併諭知易科罰
    金之折算標準。
四、依刑事訴訟法第449條第1項前段、第454條第1項（依刑事判
    決精簡原則，僅記載程序法條），逕以簡易判決處刑如主文
    。
五、如不服本件判決，得自收受送達之日起20日內，向本院提起
    上訴（應附繕本）。
本案經檢察官簡靜玉聲請簡易判決處刑。
中　　華　　民　　國　　110 　年　　7 　　月　　28　　日
                  嘉義簡易庭法　官　張志偉
上列正本證明與原本無異。
如不服本判決，應於判決送達後20日內向本院提出上訴狀（應附
繕本）。告訴人或被害人如對於本判決不服者，應具備理由請求
檢察官上訴，其上訴期間之計算係以檢察官收受判決正本之日期
為準。
中　　華　　民　　國　　110 　年　　7 　　月　　28　　日
                            書記官  王嘉祺
附錄法條：
中華民國刑法第284條
因過失傷害人者，處 1 年以下有期徒刑、拘役或 10 萬元以下
罰金；致重傷者，處 3 年以下有期徒刑、拘役或 30 萬元以下
罰金。